臺灣臺南地方法院刑事判決
111年度交易字第197號
公  訴  人  臺灣臺南地方檢察署檢察官
被      告  李聯傑


上列被告因公共危險案件，經檢察官提起公訴（110年度偵字第2
5994號），被告就被訴事實為有罪之陳述，經本院裁定改行簡式
審判程序，判決如下：
    主  文
李聯傑駕駛動力交通工具而血液中酒精濃度達百分之零點零五以
上，累犯，處有期徒刑玖月。
    事  實
一、李聯傑前因犯酒後駕車之公共危險案件，經臺灣臺中地方法
    院以108年度豐交簡字第875號判決判處有期徒刑6月確定，
    入監執行後，於民國109年8月26日執行完畢出監。詎猶不思
    悛悔，其於110年10月19日15時許，在臺南市歸仁區某處工
    地飲用啤酒，致其血液中酒精濃度達0.05％以上後，竟仍未
    待體內酒精成分充分退卻，即不顧大眾行車之公共安全，基
    於酒後駕車致交通公共危險之犯意，於同日16時50分許駕駛
    車號000-000號機車自上開地點離開，而行駛於道路；嗣其
    於同日17時7分許行經臺南市歸仁區臺39線道路北向9公里處
    時，因酒後控制力、注意力減弱，不慎與吳亭利駕駛之車號
    000-0000號機車發生碰撞而受傷，經送往臺南市立醫院救治
    並抽血檢測，測得其血液中酒精濃度為260mg/dl，即血液中
    酒精濃度達0.26％，乃為警查悉上情。
二、案經臺南市政府警察局歸仁分局報告臺灣臺南地方檢察署檢
    察官偵查起訴。
    理  由
一、按本件被告李聯傑所犯為死刑、無期徒刑、最輕本刑3年以
    上有期徒刑以外之罪，亦非高等法院管轄之第一審案件，其
    就被訴事實為有罪之陳述，經告知簡式審判程序之旨，並聽
    取檢察官及被告之意見後，本院依刑事訴訟法第273條之1第
    1項規定裁定進行簡式審判程序，是本案之證據調查，依同
    法第273條之2規定，不受同法第159條第1項、第161條之2、
    第161條之3、第163條之1，及第164條至第170條所規定證據
    能力認定及調查方式之限制，合先敘明。
二、上開犯罪事實，業據被告於警詢、偵查及本院審理中均坦承
    不諱，且有證人即車號000-0000號機車駕駛人吳亭利於警詢
    中之證述可資參佐（警卷第7至10頁），並有臺南市政府警
    察局歸仁分局舉發違反道路交通管理事件更（補）正通知單
    、道路交通事故現場圖、道路交通事故調查報告表㈠㈡、臺南
    市政府警察局歸仁分局交通分隊道路交通事故當事人酒精測
    定紀錄表暨臺南市立醫院生化報告、現場及車損情形照片、
    機車車籍資料在卷可稽（警卷第13頁、第25頁、第27至29頁
    、第31頁、第41至63頁、第65頁、第69頁），堪認被告任意
    性之自白確與事實相符；是本件事證明確，被告上開犯行洵
    堪認定，應予依法論科。　
三、論罪科刑：
　㈠被告行為後，刑法第185條之3第1項之規定業於111年1月28日
    修正公布施行，同年月30日生效；該條項修正後，駕駛動力
    交通工具而血液中酒精濃度達0.05％以上等罪之法定刑由原
    定「2年以下有期徒刑，得併科（新臺幣，下同）20萬元以
    下罰金」，修正為「3年以下有期徒刑，得併科30萬元以下
    罰金」，已提高有期徒刑及併科罰金刑部分之最高刑度，涉
    及科刑規範之變更，即有新舊法比較適用之必要。而依刑法
    第2條第1項揭示之「從舊從輕」原則比較上開規定修正前、
    後之適用結果，因修正前刑法第185條之3第1項規定法定刑
    之上限均較低，修正後之規定顯未較有利於被告，自應適用
    被告行為時法即修正前刑法第185條之3第1項規定予以論罪
    科刑。故核被告所為，係犯111年1月28日修正前刑法第185
    條之3第1項第1款之駕駛動力交通工具而血液中酒精濃度達0
    .05％以上之罪。
　㈡又被告前於109年8月26日受如事實欄「一」所述之有期徒刑
    執行完畢，有該判決及臺灣高等法院被告前案紀錄表附卷可
    查，其於5年內故意再犯本件有期徒刑以上之罪，為累犯；
    且被告前即因犯酒後駕車之公共危險案件入監服刑，卻仍不
    知自制而再犯本案，顯見其刑罰反應力格外薄弱，自我控管
    之能力欠缺，主觀上有特別之惡性，爰依刑法第47條第1項
    規定加重其刑。
　㈢茲審酌被告除有前述刑事前案紀錄外，另曾於103年至105年
    間4度犯酒後駕車之公共危險案件，先後經臺灣桃園地方法
    院判處罪刑確定，又於110年8月間犯酒後駕車之公共危險案
    件，經本院判處有期徒刑7月、併科罰金2萬元確定等情，有
    各該判決及前引臺灣高等法院被告前案紀錄表足供查考，本
    次已係被告第7度因相同類型之案件為警查獲，其對酒後不
    能駕車及酒醉駕車之危險性當有甚為深刻之認識，被告竟仍
    漠視自己安危，罔顧法律禁止規範與公眾道路通行之安全，
    再度於酒後駕駛機車行駛於道路，並因酒後控制力、注意力
    減弱，不慎與他人駕駛之機車發生道路交通事故，對公眾交
    通往來顯已造成高度危害，所為實無足取，亦顯見其無視法
    紀，更缺乏對其他用路人人身安全之尊重觀念，殊為不該，
    其經測得血液中酒精濃度復高達0.26％（換算吐氣所含酒精
    濃度約每公升1.30毫克），酒醉程度非輕，惟念被告犯後坦
    承犯行不諱，兼衡其自身亦於上開事故中受傷（參警卷第15
    頁診斷證明書），暨其自陳學歷為二專畢業，現於工地工作
    ，須扶養父母（參本院卷第60頁）之智識程度、家庭生活狀
    況等一切情狀，量處如主文所示之刑，以示懲儆。
據上論斷，應依刑事訴訟法第273條之1第1項、第299條第1項前
段，刑法第2條第1項前段、第185條之3第1項第1款（111年1月28
日修正前）、第47條第1項，刑法施行法第1條之1第1項，判決如
主文。
本案經檢察官李政賢提起公訴，檢察官董和平到庭執行職務
中　　華　　民　　國　　111 　年　　3 　　月　　17　　日
　　　　　　　　　      刑事第二庭   法　官　 蔡盈貞
以上正本證明與原本無異。
如不服本判決應於收受本判決後20日內向本院提出上訴書狀，並
應敘述具體理由。其未敘述上訴理由者，應於上訴期間屆滿後20
日內向本院補提理由書狀（均須按他造當事人之人數附繕本）「
切勿逕送上級法院」。 
　　　　　　　　　　　　　　　　　   書記官　 林耿慧　
中　　華　　民　　國　　111 　年　　3 　　月　　17　　日
附錄所犯法條：
111年1月28日修正前刑法第185條之3第1項
駕駛動力交通工具而有下列情形之一者，處2年以下有期徒刑，
得併科20萬元以下罰金：
一、吐氣所含酒精濃度達每公升零點二五毫克或血液中酒精濃度
    達百分之零點零五以上。
二、有前款以外之其他情事足認服用酒類或其他相類之物，致不
    能安全駕駛。
三、服用毒品、麻醉藥品或其他相類之物，致不能安全駕駛。